臺灣橋頭地方法院民事裁定　　　　　　 110年度勞執字第39號
聲　請　人　陳冠融　


相　對　人　楊宗杰　
上列當事人間聲請勞資爭議執行裁定事件，本院裁定如下：
    主  文
高雄市政府勞工局民國一百零五年九月二十一日勞資爭議調解紀
錄調解方案第一項所載：「針對積欠勞方陳冠融工資新台幣120,
000元部分，資方（楊宗杰）願意於105 年10月17日下午3點前先
匯款給付新台幣60,000元，剩下新台幣60,000元部分（分3 個月
匯款給付，從105年11月17日、105年12月17日、106年1月17日分
3 期給付，每期各匯款給付新台幣20,000元），跟勞方借貸新台
幣5,000元及勞方代支工程平日開銷新台幣1,325元，總計新台幣
6,325元，資方願意在105年9月26日下午3點前匯款給付（陳冠融
帳戶：郵局代號700-0041661-0092762 ）。」之調解內容，就相
對人應給付聲請人新臺幣壹拾貳萬陸仟參佰貳拾伍元部分，准予
強制執行。
聲請程序費用新臺幣壹仟元由相對人負擔。
    理  由
一、聲請意旨略以：聲請人與相對人間關於工資等勞資爭議，於
    民國105年9月21日經高雄市政府勞工局為勞資爭議調解，而
    調解成立在案，依兩造達成之調解方案所示，相對人應給付
    聲請人新臺幣(下同)126,325 元，惟相對人未依調解方案履
    行義務，爰聲請准予強制執行等語。
二、按勞資爭議調解委員會作成之調解方案，經勞資爭議雙方當
    事人同意在調解紀錄簽名者，為調解成立；勞資爭議經調解
    成立或仲裁者，依其內容當事人一方負私法上給付之義務，
    而不履行其義務時，他方當事人得向該管法院聲請裁定強制
    執行並暫免繳裁判費；又有下列各款情形之一者，法院應駁
    回其強制執行裁定之聲請：(一)調解內容或仲裁判斷，係使
    勞資爭議當事人為法律上所禁止之行為，(二)調解內容或仲
    裁判斷，與爭議標的顯屬無關或性質不適於強制執行，(三)
    依其他法律不得為強制執行，勞資爭議處理法第19條前段、
    第59條第1項、第60條分別定有明文。
三、本件聲請人及相對人間之勞資爭議，前經高雄市政府勞工局
    指派調解人，依勞資爭議處理法規定，作成調解方案，其方
    案第1、3項分別載明：「針對積欠勞方陳冠融工資新台幣12
    0,000元部分，資方（楊宗杰）願意於105 年10月17日下午3
    點前先匯款給付新台幣60,000元，剩下新台幣60,000元部分
    （分3個月匯款給付，從105年11月17日、105 年12月17日、
    106 年1月17日分3期給付，每期各匯款給付新台幣20,000元
    ），跟勞方借貸新台幣5,000 元及勞方代支工程平日開銷新
    台幣1,325元，總計新台幣6,325元，資方願意在105年9月26
    日下午3點前匯款給付（陳冠融帳戶：郵局代號700-0041661
    -0092762）」、「上述給付金額由資方於勞、資雙方同意匯
    款給付日期匯入勞方指定帳戶，資方如有一期遲延或未付者
    視同全部到期，勞方得向法院聲請強制執行」等語。前揭方
    案並經勞資爭議雙方同意而於調解紀錄簽名，有聲請人提出
    之勞資爭議調解紀錄附卷可稽。是系爭調解方案之內容與聲
    請人之主張相符，則聲請人以相對人屆期未依調解紀錄履行
    ，聲請裁定就相對人應給付聲請人126,325 元（計算式：積
    欠工資120,000元＋借款5,000 元＋代支工程平日開銷1,325
    元＝126,325 元）部分，准予強制執行，核與前揭規定相合
    ，應予准許。
四、據上論結，依勞資爭議處理法第59條第1 項前段，非訟事件
    法第21條第2項、第24條第1項，民事訴訟法第95條、第78條
    ，裁定如主文。
中    華    民    國   110    年    10    月     7    日
                  勞動法庭  法  官  陳景裕
正本係照原本作成。
如不服本裁定應於送達後10日內向本院提出抗告狀。
中    華    民    國   110    年    10    月     7    日
                            書記官  黃國忠